【裁判字號】    90,上訴,772
【裁判日期】    900613
【裁判案由】    懲治走私條例
【裁判全文】
臺灣高等法院高雄分院刑事判決          九十年度上訴字第七七二號
    上訴人
    即被告  甲○○
右上訴人因違反懲治走私條例案件，不服臺灣高雄地方法院九十年度訴字第六０二號
中華民國九十年四月十二日第一審判決（起訴案號：臺灣高雄地方法院檢察署九十年
度偵字第二八四六五號），提起上訴，本院判決如左：
      主      文
上訴駁回。
      事      實
一、甲○○明知綽號「阿水」真實姓名不詳年約四十五歲之成年男子，所兜售未貼專
    賣憑證之七星牌及大衛杜夫牌洋菸，係管制進口之走私物品，竟基於銷售之概括
    犯意，於民國八十九年十二月初某日，在高雄市○○路附近，以七星牌及大衛杜
    夫牌洋菸每條新臺幣（下同）一百九十元之價格，一次向綽號「阿水」之男子販
    入未貼專賣憑證七星牌及大衛杜夫牌洋菸等走私物品一批。甲○○購買後，即駕
    駛其向友人彭淑美所借得之車號ＢＭ－二三一三號自用小客車裝載該批走私洋菸
    ，運送該批走私洋菸至高雄縣鳳山市○○路一八二之一號旁之空地藏匿，並自同
    年月十五日起，以每條賺取十元或十五元（即以每條二百元或二百零五元）之價
    格，先後二次販售與高雄地區之檳榔攤。嗣於同年月十六日下午三時二十分許，
    經警在上開空地查獲，扣得尚未銷售之未貼專賣憑證七星牌洋菸一萬一千五百包
    及大衛杜夫牌洋菸一千五百包等走私洋菸（完稅價格共為二十萬五千四百五十元
    ）。
二、案由內政部警政署保安警察第三總隊第三大隊移送臺灣高雄地方法院檢察署檢察
    官偵查起訴。
      理      由
一、右揭事實，已據上訴人即被告甲○○於警訊、偵查中、原審審理時供承不諱，並
    有未貼專賣憑證之七星牌洋菸一萬一千五百包及大衛杜夫牌洋菸一千五百包等走
    私洋菸扣案可資佐證。又上開扣案之走私未稅洋菸，於緝獲時之完稅價格為二十
    萬五千四百五十元，復有內政部警政署保安警察第三總隊第三大隊（八九）保三
    參警刑字第九四一一號函附之財政部高雄關稅局起案價格表傳真影本一紙附卷可
    稽（見偵查卷第十五頁）；參以被告尚未售出之走私未稅洋菸，於緝獲時之完稅
    價格，已超過管制進口之上限十萬元，足見其購入時，全部未稅洋菸之完稅價格
    ，係逾十萬元之走私物品無疑。堪認被告之自白核與事實相符，自得採為論罪之
    依據。嗣被告於上訴狀改稱：其並非一次販入上開走私洋菸；於本院審理時辯稱
    ：其僅銷售上開走私洋菸一次云云。但查，被告於警訊已供承係一次販入上開洋
    菸（見警卷第一頁背面）；於原審審理時亦供稱：已賣出二次（見原審卷第十五
    頁正面）各等情在卷，其事後翻異前詞，係圖減輕刑責之飾詞，不足採信，其犯
    行堪以認定。
二、查一次私運洋菸，於緝獲時之完稅價格超過新臺幣十萬元者，為管制進口之物品
    ，懲治走私條例管制物品項目及其數額丙項第一款定有明文。被告購買管制進口
    之走私物品，將之運送、藏匿及銷售，核其所為，係犯懲治走私條例第三條第一
    項之罪，及台灣省內菸酒專賣暫行條例第三十七條第五款之販賣未貼專賣憑證之
    菸類罪。被告之運送、藏匿走私物品行為，與其銷售走私物品行為間，有方法結
    果之牽連關係，為牽連犯，應從一重之銷售走私物品罪處斷。又其所犯銷售走私
    物品罪與販賣未貼專賣憑證之菸類罪間，係一行為觸犯二罪名，為想像競合犯，
    應從一重之銷售走私物品罪處斷。被告先後多次銷售行為，時間緊接，所犯係構
    成要件相同之罪名，顯係基於概括犯意反覆為之，為連續犯，應依刑法第五十六
    條規定，以一罪論，並加重其刑。另公訴人起訴事實雖未敘及被告運送、藏匿、
    售出管制進口之走私物品及販賣未貼專賣憑證之菸類等犯行，然該部分事實與公
    訴人起訴之犯罪事實分別具有牽連犯及想像競合犯之裁判上一罪關係，應為起訴
    效力所及，基於審判不可分原則，本院自應併予審理。
三、原審以被告罪證明確，適用懲治走私條例第三條第一項、第十一條，台灣省內菸
    酒專賣暫行條例第三十七條第五款、第四十條第一款、第四款，刑法第二條第一
    項前段、第十一條、第五十六條、第五十五條、修正後刑法第四十一條第一項，
    罰金罰鍰提高標準條例第一條前段、第二條之規定，審酌被告為圖私利，販入完
    稅價格逾二十萬五千四百五十元之走私物品，危害社會經濟秩序，減少國家稅收
    ，本應重罰，及其犯罪後之態度良好等一切情狀，量處有期徒刑六月，並以刑法
    第四十一條易科罰金之折算標準，業經立法院於九十年一月十日公布修正，於同
    年月十二日生效施行，應適用新法規定，諭知易科罰金之折算標準；另扣案之未
    貼專賣憑證七星牌洋菸一萬一千五百包、大衛杜夫牌洋菸一千五百包及其商標包
    裝紙，均應依台灣省內菸酒專賣暫行條例第四十條第一款、第四款之規定，併予
    宣告沒收。認事用法核無違誤，量刑亦稱妥適，被告上訴意旨或以非一次販入上
    開走私洋菸，其每次私運之洋菸完稅價格未超過新臺幣十萬元，不成立上開走私
    罪名，或以其僅償售一次洋菸，不成立銷售上開走私物品之連續犯，並以原審量
    刑過重云云，而指摘原判決不當，為無理由，應予駁回。
據上論結，應依刑事訴訟法第三百六十八條，判決如主文。
本案經檢察官郭振昌到庭執行職務。
中    華    民    國         九十       年      六      月     十三     日
                              臺灣高等法院高雄分院刑事第二庭
                                  審判長法官  曾永宗
                                        法官  鄭月霞
                                        法官  邱永貴
右正本證明與原本無異。
如不服本判決，應於判決送達後十日內向本院提出上訴狀，其未述理由者並應於提
出上訴狀後十日內向本院補提理由書（應附繕本)。
                                      書記官  周能智
中    華    民    國         九十       年      六      月     十五     日
附錄：本判決論罪科刑法條：
懲治走私條例第三條第一項
運送、銷售或藏匿前條第一項之走私物品者，處五年以下有期徒刑、拘役或科或併科
新臺幣九萬元以下罰金。
臺灣省內菸酒專賣暫行條例第三十七條第五款
有左列各款行為之一者，處一年以下有期徒刑拘役或科或併科五千元以下罰金。
五、違反第三十條之規定，販賣或轉讓未貼專賣憑證之菸類或酒類者。
                                                                      Ｈ


司法院資訊處製作；財團法人民間司法改革基金會備份。
